最高法院刑事判決                              九十一年度台上字第二七三九號
    上  訴  人  甲○○
右上訴人因違反毒品危害防制條例案件，不服台灣高等法院中華民國九十一年二月五
日第二審更審判決（九十年度上更(一)字第九三一號，起訴案號：台灣板橋地方法院檢
察署八十七年度偵字第一七一一四號），提起上訴，本院判決如左：
    主  文
原判決關於販賣第二級毒品部分撤銷，發回台灣高等法院。
其他上訴駁回。
    理  由
一發回部分：
本件原判決認定上訴人甲○○意圖營利，基於概括之犯意，先後於民國八十七年五月
間某日、同年七月初，連續二次在台北縣板橋市○○街八十號三樓，各以新台幣（下
同）一千元之價格，販賣不詳數量之安非他命予沈貞麗。嗣於八十七年八月七日下午
三時許，沈貞麗為警查獲，供出安非他命來源係購自上訴人，上訴人旋經警查獲等情
。因而撤銷第一審關於上訴人販賣第二級毒品部分之判決，改判仍論處上訴人連續販
賣第二級毒品罪刑，固非無見。
惟查：(一)、毒品危害防制條例第十九條第一項係規定：「犯同條例第四條至第九條、
第十二條、第十三條或第十四條第一項、第二項之罪者，其供犯罪所用或因犯罪所得
之財物均沒收之，如全部或一部不能沒收時，追徵其價額或以其財產抵償之」。原判
決雖就上訴人販賣第二級毒品所得之二千元，依毒品危害防制條例第十九條第一項規
定宣告「因犯罪所得之財物新台幣貳仟元沒收之。」然未併為「如全部或一部不能沒
收時，以其財產抵償之」之諭知，難謂適法。(二)、刑事訴訟法既採自由心證主義，關
於人證之供述，法院自可斟酌一切情形以為取捨，不能因供述時期有先後不同，即執
為判定證據力強弱之標準。證人沈貞麗於警訊時及偵查中所供向上訴人購買安非他命
之價格，與其在第一審時之供述不符，究竟何者為可採，應審酌案內一切證據以為取
捨，原判決理由謂「案重初供，亦為週知之事實」，而論述「惟參諸首揭說明，自應
以證人沈貞麗於警訊及檢察官偵查中供證：一次一千元等語，為可採信。」云云，適
用法則亦有不當。以上或為上訴意旨所指摘，或為本院得依職權調查之事項，應認此
部分仍有發回更審之原因。
二駁回部分：
查第三審上訴書狀，應敘述上訴之理由，其未敘述者，得於提起上訴後十日內補提理
由書於原審法院，已逾上述期間，而於第三審法院未判決前仍未提出上訴理由書狀者
，第三審法院應以判決駁回之，刑事訴訟法第三百八十二條第一項、第三百九十五條
後段規定甚明。本件上訴人就其轉讓第二級毒品部分不服原審判決，於九十一年二月
二十六日提起上訴，並未敘述理由，迄今逾期已久，於本院未判決前仍未提出，依上
開規定其此部分上訴自非合法，應予駁回。
據上論結，應依刑事訴訟法第三百九十七條、第四百零一條、第三百九十五條後段，
判決如主文。
中      華      民      國    九十一    年      五      月     十六     日
                              最高法院刑事第九庭
                                  審判長法官  陳  炳  煌
                                        法官  陳  正  庸
                                        法官  韓  金  秀
                                        法官  吳  信  銘
                                        法官  徐  文  亮
      右正本證明與原本無異
                                              書  記  官
中      華      民      國    九十一    年      五      月    二十二    日
